臺灣南投地方法院刑事裁定
110年度撤緩字第36號
聲  請  人  臺灣南投地方檢察署檢察官
受  刑  人  劉瑞麟


上列聲請人因受刑人犯不能安全駕駛致交通危險罪等案件，聲請
撤銷緩刑之宣告（110年度執聲字第246號），本院裁定如下：
    主    文
劉瑞麟之緩刑宣告撤銷。
    理    由
一、聲請意旨略以：受刑人劉瑞麟因不能安全駕駛致交通危險案
    件，經臺灣新竹地方法院於民國109年8月31日以109年度竹
    交簡字第559號判決判處有期徒刑3月，緩刑2年，並應於判
    決確定後8個月內，向公庫支付新臺幣（下同）5萬元，及應
    於判決確定後1年內，向執行檢察官指定之政府機關、政府
    機構、行政法人、社區或其他符合公益目的之機構或團體，
    提供40小時之義務勞務，於109年10月14日確定在案。查受
    刑人於本案確定後，經函文通知及電話詢問後，迄今仍未向
    向公庫支付5萬元，足認原宣告之緩刑難收其預期效果，已
    合於刑法第75條之1第1項第4款所定得撤銷緩刑宣告之原因
    ，爰依刑事訴訟法第476條規定，聲請撤銷緩刑之宣告等語
    。
二、按緩刑之宣告應撤銷者，由受刑人所在地或其最後住所地之
    地方法院檢察官聲請該法院裁定之，刑事訴訟法第476條定
    有明文。次按緩刑宣告，得斟酌情形，命犯罪行為人向公庫
    支付一定之金額；向指定之政府機關、政府機構、行政法人
    、社區或其他符合公益目的之機構或團體，提供40小時以上
    240小時以下之義務勞務；受緩刑之宣告而違反第74條第2項
    第1款至第8款所定負擔情節重大者，足認原宣告之緩刑難收
    其預期效果，而有執行刑罰之必要者，得撤銷其宣告，刑法
    第74條第2項第4款、第5款、第75條之1第1項第4款分別定有
    明文。再按緩刑制度之目的在鼓勵惡性較輕微之犯罪行為人
    或偶發犯、初犯得適時改過，以促其遷善，復歸社會正途；
    又緩刑宣告得以附負擔方式為之，亦係基於個別預防與分配
    正義，俾確保犯罪行為人自新及適度填補其犯罪所生之損害
    為目的，然犯罪行為人經宣告緩刑後，若有具體事證足認其
    並不因此有改過遷善之意，自不宜給予緩刑之寬典，故而設
    有撤銷緩刑宣告制度。至前揭刑法第75條之1所謂「情節重
    大」之要件，係指受刑人是否誠心接受緩刑所附之條件，或
    於緩刑期間中是否顯有履行負擔之可能卻故意不履行或虛應
    推托，甚至顯有逃匿之虞等情事而言，再綜合衡酌原宣告之
    緩刑是否難收其預期之效果，而確有執行刑罰之必要，資以
    決定緩刑宣告是否應予撤銷。是前揭「得」撤銷緩刑之情形
    ，法院應依職權本於合目的性之裁量，妥適審酌被告於緩刑
    期間內違反應遵守事項之情節是否重大，是否已難收其預期
    之效果，而確有執行刑罰之必要。
三、經查，本件受刑人最後住所地係設於南投縣○○鎮○○里○○巷0○
    0號，有戶役政連結作業系統個人基本資料1份在卷可按，是
    本院有管轄權自明，合先說明。
　㈠本件受刑人前因不能安全駕駛致交通危險罪案件，經臺灣新
    竹地方法院以109年度竹交簡字第559號判決判處有期徒刑3
    月，緩刑2年，並應於判決確定後8個月內，向公庫支付5萬
    元，及應於判決確定後1年內，向執行檢察官指定之政府機
    關、政府機構、行政法人、社區或其他符合公益目的之機構
    或團體，提供40小時之義務勞務，緩刑期間付保護管束，於
    109年10月14日確定在案等情，有上開刑事判決書、臺灣高
    等法院被告前案紀錄表在卷可稽，此部分事實應可認定。
　㈡經查，受刑人已業於110年2月26日履行完成40小時之義務勞
    務，有上開被告前案紀錄表附卷可佐。另受刑人應於110年6
    月13日前向公庫支付5萬元之部分，臺灣新竹地方檢察署曾
    先後發函通知受刑人應於110年6月13日前、110年7月30日前
    盡速至該署辦理繳納，如逾期未支付，將依法聲請撤銷受刑
    人之緩刑宣告，並分別於110年3月25日、110年7月19日送達
    至受刑人上址住所，因未獲會晤本人，而分別寄存送達於南
    投縣政府警察局集集分局集集派出所，均為合法送達等情，
    有臺灣新竹地方檢察署110年3月19日竹檢永執制109執緩472
    字第1109009738號函暨函附之執行附條件緩刑案件通知書、
    臺灣新竹地方檢察署110年7月14日竹檢永執制109執緩472字
    第1109023113號函及送達證書等件在卷可憑。惟受刑人經合
    法通知後，仍未遵期到案履行上開緩刑所定之負擔，嗣經臺
    灣新竹地方檢察署分別於110年7月12日、110年8月20日電詢
    受刑人履行意願，受刑人均陳稱目前無法繳納、能否給伊幾
    天時間湊錢等語，有臺灣新竹地方檢察署執行科公務電話紀
    錄表/查詢表2紙存卷可參；復經本院書記官於110年10月7日
    再次電詢受刑人履行意願，受刑人仍稱現在沒有辦法繳納，
    希望再給伊1個月時間籌錢等語，亦有本院電話紀錄表附卷
    可考。本院審酌受刑人明知已受緩刑宣告，本應於履行期間
    內向公庫支付5萬元，卻未遵期繳納，且經臺灣新竹地方檢
    察署多次發函及電話催促後仍置若罔聞，而一再以陳詞狡辯
    ，拖延時限，足認受刑人顯無誠意履行前開緩刑所附負擔之
    意思，無視法院判決之誡命要求，未知珍惜國家給予自新之
    機會，堪認其違反刑法第74條第2項第5款所定負擔之情節已
    屬重大，原宣告之緩刑已難收鼓勵改過自新之預期效果，而
    有執行刑罰之必要，核與刑法第75條之1第1項第4款之規定
    並無不合，應予准許。
四、依刑事訴訟法第476條、刑法第75條之1第1項第4款，裁定如
    主文。
中　　華　　民　　國　　110 　年　　10　　月　　21　　日
　　　　　　　　　刑事第四庭  法　官　孫  于  淦   
以上正本證明與原本無異。
如不服本裁定，應於送達後5日內，向本院提出抗告狀。
　　　　　　　　　　　　　　　書記官　林  佩  儒
中　　華　　民　　國　　110 　年　　10　　月　　21　　日